【裁判字號】    89,易,257
【裁判日期】    890316
【裁判案由】    傷害
【裁判全文】
臺灣臺南地方法院刑事判決                          八十九年度易字第二五七號
    公  訴  人  臺灣台南地方法院檢察署檢察官
    被      告  乙○○
右列被告因傷害案件，經檢察官提起公訴（八十八年度偵字第一四九四五號），本院
判決如左：
    主  文
乙○○連續傷害人之身體，處拘役伍拾日，如易科罰金，以參佰元折算壹日。
    事  實
一、乙○○與甲○○、丙○○係親戚關係。雙方於民國八十八年十月三十一日晚間二
    十時十五分許，在台南市○○區○○里○○路○段七○五之四號之甲○○及丙○○住處，因利息之金錢糾紛發生爭吵，乙○○竟進而基於傷害之犯意，並基於概
    括犯意，出手毆打甲○○、丙○○，致甲○○受有左腋下與右上臂瘀傷、右手肘
    擦傷、右頸部瘀傷、右小腿刮傷等傷害；丙○○受有左眼眶上瘀腫、左膝瘀傷、
    右膝擦傷、右耳後裂傷等傷害。
二、案經被害人甲○○、丙○○訴由臺灣臺南地方法院檢察署檢察官偵查起訴。
    理  由
一、訊之被告乙○○對其於右揭時、地出手傷害被害人甲○○及丙○○之事實於偵查
    及本院審理時均坦承不諱，核與被害人甲○○、丙○○於偵訊及審理時所述情節
    大致相符，被害人等受有上揭傷害，亦有台南市醫院出具診斷證明書二份附卷可
    資佐證。雖被告另辯稱：是被害人等先動手，伊才還手等語，惟參諸被告係自行
    前往被害人等住處與渠等發生口角爭執之情狀，衡情應係互有拉扯，然並其他無
    證據證明被害人有先行傷害，被告自不得主張正當防衛（最高法院十七年上字第
    六八六號著有判例可參），故被告上開所辯尚無足卸免其罪責。本件事證已臻明
    確，被告犯行洵堪認定。
二、核被告傷害人之身體，所為係犯刑法第二百七十七條第一項之罪。其先後傷害被
    害人二人之犯行，時間緊接，犯罪構成要件相同，顯均係基於概括之犯意反覆為
    之，應依連續犯之規定論以一罪並加重其刑。爰審酌被告素無前科品行非惡、犯
    罪之動機、手段、所生危害、犯後態度及被告與被害人有親戚關係等一切情狀，
    量處如主文所示之刑，並諭知易科罰金折算標準，以資懲儆。
據上論斷，應依刑事訴訟法第二百九十九條第一項前段，刑法第五十六條、第二百七
十七條第一項、第四十一條，罰金罰鍰提高標準條例第一條前段、第二條，判決如主
文。
中    華    民    國      八十九    年      三        月      十六      日
                              臺灣臺南地方法院刑事第二庭
                                      法  官  林  淑  婷
右正本證明與原本無異
如不服本判決應於送達後十日內向本院提出上訴狀
      書記官  董  挹  棻
中    華    民    國      八十  九  年      三        月     二十       日
附錄本案論罪科刑法條全文：
刑法第二百七十七條第一項：傷害人之身體或健康者，處三年以下有期徒刑、拘役或
                          一千元以下罰金。


司法院資訊處製作；財團法人民間司法改革基金會備份。
